臺灣高雄地方法院民事裁定
110年度消債清字第204號
聲  請  人  楊秀英  
0000000000000000

0000000000000000

代  理  人  陳雅貞律師
上列當事人因消費者債務清理事件聲請清算，本院裁定如下：
    主  文
聲請人楊秀英自中華民國一一○年十二月十五日下午四時起開始
清算程序。
命司法事務官進行本件清算程序。
    理  由
一、聲請意旨略以：伊有不能清償債務情事，前向本院聲請調解
    債務清償方案，惟調解不成立。伊又未經法院裁定開始更生
    程序或許可和解或宣告破產，爰聲請清算等語。　　
二、按債務人不能清償債務或有不能清償之虞者，得依本條例所
     定更生或清算程序，清理其債務；債務人於法院裁定開始
    更生程序或許可和解或宣告破產前，得向法院聲請清算；法
    院開始清算程序之裁定，應載明其年、月、日、時，並即時
    發生效力；法院開始更生或清算程序後，得命司法事務官進
    行更生或清算程序，必要時得選任律師、會計師或其他適當
    之自然人或法人1人為監督人或管理人，消費者債務清理條
    例（下稱消債條例）第3條、第80條前段、第83條第1項、第
    16條第1項分別定有明文。
三、經查：
(一)聲請人前於民國110年5月18日提出債權人清冊，向本院聲請
    調解債務清償方案，經本院110年度司消債調字第256號受理
    ，於110年8月9日調解不成立，聲請人於同日以言詞聲請清
    算等情，業經本院依職權調閱上開調解卷宗核閱無訛。
(二)聲請人於107年度至109年度申報所得均為新臺幣（下同）0元，名下無財產；勞工保險於110年4月23日查詢時以投保薪資25,200元於110年4月6日在力建鋼鐵股份有限公司加保；因聲請人罹患泛焦慮症、陣發性叢發性頭痛等疾病，長期需至醫院追蹤治療，無法外出工作，遂於家中製作手工布包販賣，交由配偶蔡拾全拿至菜市場擺攤販售，蔡拾全每月給付聲請人工資10,000元作為生活費用，另聲請人亦自行於蝦皮或臉書網路販賣包包，每月皆有匯款之收入，惟收入並不固定，且每月另需支付材料費用，自108年8月起至110年2月，每月除配偶蔡拾全給付工資10,000元外，自陳各月於蝦皮或臉書網路販賣包包扣除材料費後之所得為108年8月2,770元、9月13,077元、10月3,990元、11月8,857元、12月-1,080元、109年1月9,830元、2月43,242元、3月66,557元、4月15,366元、5月4,343元、6月8,381元、7月6,575元、8月6,858元、9月13,363元、10月5,395元、11月1,489元、12月1,000元、110年1月1,660元、2月3,855元，自108年8月至110年2月工資及網路販賣包包所得合計405,528元，平均每月收入21,344元【計算式：（10,000×19＋2,770＋13,077＋3,990＋8,857－1,080＋9,830＋43,242＋66,557＋15,366＋4,343＋8,381＋6,575＋6,858＋13,363＋5,395＋1,489＋1,000＋1,660＋3,855）÷19≒21,344，本裁定計算方式均採元以下4捨5入】，嗣因配偶蔡拾全擺攤收入不穩定，自110年3月起即未繼續擺攤，故無法給付聲請人工資，聲請人則於110年3月底至力建鋼鐵股份有限公司擔任臨時工，惟於110年4月因工作內容調整致聲請人不適應，病情加劇，故於110年4月29日離職，110年3、4月至力建鋼鐵股份有限公司擔任臨時工及網路販賣包包所得各為5,181元、21,610元，合計26,791元，平均每月13,396元【計算式：(（2,560＋2,621)＋(19,280＋2,330）)÷2≒13,396】，自110年5月起無外出工作收入，僅有網路販賣手工包包所得，不足以維持生活，長女蔡欣樺於110年5月匯款15,000元予聲請人，自110年6月起每月匯款10,000元，由聲請人代其繳納機車貸款2,346元及就學貸款1,392元後，餘額作為聲請人之生活費用，自110年5月迄今，各月長女資助及販賣手工包包所得為5月15,727元、6月11,819元、7月16,304元、8月4,502元、9月11,018元、10月14,628元，合計73,998元，平均每月12,333元【計算式：(（11,262＋4,465)＋(6,262＋5,557）＋(6,262＋10,042)＋(6,262－1,760)＋(6,262＋4,756)＋(6,262＋8,366))÷6≒12,333】，未領取其他補助或給付等情，有107年至109年綜合所得稅各類所得資料清單及財產歸屬資料清單【本院110年度司消債調字第256號卷(下稱調卷)第20至22頁、本院110年度消債清字第204號卷(下稱卷)第89至91頁】、財產及收入狀況說明書（調卷第4至6頁、卷第146至148頁）、債權人清冊（調卷第7至10頁）、戶籍謄本（調卷第13頁、卷第140至141頁）、勞工保險被保險人投保資料表（調卷第32至背面頁）、個人商業保險查詢結果表（卷第116至117頁）、財團法人金融聯合徵信中心前置協商專用債權人清冊（調卷第14至16頁）、信用報告（調卷第17至19頁）、社會補助查詢表（卷第16至19頁）、高雄市政府都市發展局函（卷第20頁）、勞動部勞動力發展署高屏澎東分署函（卷第22頁）、勞動部勞工保險局函（卷第21頁）、聲請人帳戶存入明細表（卷第133至134頁）、健保投保紀錄（卷第137至139頁）、存簿（調卷第23至31頁、卷第51至62頁）、家族系統表（卷第135頁）、記帳明細表（卷第38至50頁）、聲請人支付材料費用證明（卷第63至88頁）、就學貸款機車貸款繳款資料（卷第107至112頁）、材料費用明細（卷第142頁）、調解程序筆錄（調卷第141至背面頁）、診斷證明書（調卷第33頁、卷第136頁）、力建鋼鐵股份有限公司支出證明單（卷第23至26頁）、聲請人110年10月8日陳報狀（卷第27至30頁）、軍人身分證（卷第32頁背面）、臺灣彰化地方法院家事法庭通知（卷第31至背面頁）、聲請人110年11月9日陳報(二)狀(卷第152至157頁)等在卷可參。依聲請人上述工作、收入情形，認以聲請人自108年8月至110年7月所得共計476,169元，每月平均可處分所得19,840元【計算式：（405,528＋26,791＋（11,262＋4,465)＋(6,262＋5,557）＋(6,262＋10,042)）÷24≒19,840】，核算其現在償債能力之基礎，堪屬妥適。
(三)關於聲請人個人日常必要支出部分，聲請人陳稱與配偶蔡拾
    全及未成年子女共同承租林園區林園北路之房屋居住，月租
    與配偶各負擔4,500元至5,000元，提出房屋租賃契約及房租
    給付證明（調卷第34至38頁、卷第126至132頁）為證。按債
    務人必要生活費用，以最近一年衛生福利部或直轄市政府所
    公告當地區每人每月最低生活費一點二倍定之，消債條例第
    64條之2第1項定有明文。本院參酌衛福部社會司所公告110
    年度高雄市最低生活費標準為13,341元。又該最低生活費用
    之標準，係照當地最近1年平均每人消費支出60％，依其基準
    之家庭收支調查報告調查表格式所示有關經常性支出之調查
    項目，其原即包括利息支出、食品、衣著、房租及水費、電
    費、醫療保健、交通、娛樂、教育等基本生活需求。聲請人
    於財產及收入狀況說明書陳稱個人每月生活平均支出經核算
    為16,493元（見卷第147背面頁），本院認在聲請人並無特
    殊需求，應以此最低生活費之1.2倍即16,009元認係其個人
    必要生活費用，逾此範圍難認必要。
(四)綜上所述，聲請人每月平均收入約為19,840元，扣除平均必
    要生活費16,009元後，尚餘3,831元。而聲請人目前負債總
    額為8,205,425元（調卷第70頁、第71頁、第72至78頁、第7
    9至88頁、第89至91頁、第106至107頁、第108至111頁、第1
    18至119頁、第120至121頁、第122頁、第137頁、第138頁、
    第142至146頁，包括：兆豐國際銀行、遠東銀行、永豐銀行
    、玉山銀行、台新銀行、高雄銀行、磊豐國際資產管理股份
    有限公司、台新資產管理股份有限公司、萬榮行銷股份有限
    公司、良京實業股份有限公司、匯誠第一資產管理股份有限
    公司、匯誠第二資產管理股份有限公司、富邦資產管理股份
    有限公司、台灣金聯資產管理股份有限公司），以上開餘額
    按月攤還結果，至少約須178.5年【計算式：8,205,425÷3,8
    31÷12≒178.49】始能清償完畢，堪認聲請人確有不能清償債
    務之情事。從而，聲請人向本院聲請清算，應予准許，並命
    司法事務官進行本件清算程序。
四、依消債條例第11條第1 項、第83條第1 項、第16條第1 項，
    裁定如主文。
中　　華　　民　　國　　110 　年　　12　　月　　15　　日
              　　民事庭　　法　官　賴寶合
以上正本係照原本作成。
本裁定不得抗告。
中　　華　　民　　國　　110 　年　　12　　月　　15　　日
  　                        書記官　胡美儀